臺灣屏東地方法院刑事判決　　　　　　　 96年度易字第657號
公　訴　人　臺灣屏東地方法院檢察署檢察官
被　　　告　甲○○
上列被告因違反毒品危害防制條例案件，經檢察官提起公訴（96
年度毒偵字第1199號），因被告就被訴事實為有罪之陳述，經告
知簡式審判程序意旨，並聽取公訴人及被告之意見後，本院裁定
依簡式審判程序審理，判決如下：
    主  文
甲○○施用第二級毒品，累犯，處有期徒刑壹年貳月。扣案沾黏
甲基安非他命成分之吸食器壹組沒收銷燬之。
    事  實
一、甲○○有多次犯罪經法院判刑確定並入監執行完畢之前案紀
    錄，最近一次係因犯過失致死罪，經本院95年度交簡字第16
    6 號判處有期徒刑6 月確定，於民國95年6 月29日易科罰金
    執行完畢。
二、又其前因施用毒品案件，經本院88年度毒聲字第2667號裁定
    令入勒戒處所施予觀察、勒戒，於88年12月13日入所，因有
    繼續施用毒品之傾向，經本院89年度毒聲字第640 號裁定令
    入戒治處所施予強制戒治，於89年3 月23日轉入執行，嗣因
    無繼續施用毒品之傾向，經本院89年度毒聲字第1725號裁定
    停止戒治，於89年8 月8 日出所，至期滿未經撤銷停止戒治
    而執行完畢；90年間又因施用毒品案件，經本院90年度毒聲
    字第1169號裁定令入戒治處所施予強制戒治，於90年9 月21
    日入所，經本院91年度毒聲字第85號裁定停止戒治，於91年
    2 月19日出所，所餘期間付保護管束，嗣經本院91年度毒聲
    字第698 號裁定撤銷停止戒治，於91年8 月20日入所執行，
    92年3月18日期滿出所執行完畢。
三、詎其經前開有期徒刑及強制戒治執行完畢後，仍不知悔悟，
    5 年內復基於施用第二級毒品之犯意，於96年6 月26日下午
    1 時許，在其位於屏東市崇蘭里古松巷105 號之住所內，以
    置入吸食器內燒烤而吸用其所生煙霧之方式，施用第二級毒
    品甲基安非他命1 次，嗣為警於96年6 月27日晚間6 時30分
    許，在上址查獲，扣得吸食器1 組。其經採尿送驗呈甲基安
    非他命陽性反應。
四、案經屏東縣警察局屏東分局報告臺灣屏東地方法院檢察署檢
    察官偵查起訴。
    理  由
一、前揭犯罪事實，業據被告甲○○於本院審理時自白不諱，並
    有扣案吸食器1 組在卷，經本院囑託高雄醫學大學附設中和
    紀念醫院以氣相層析質譜儀法（GC／MS）等科學方法檢驗結
    果，呈甲基安非他命陽性反應，有該院96年8 月30日編號第
    0000-000號檢驗報告在卷可參。又其經查獲採尿送正修科技
    大學超微量研究科技中心以氣相層析質譜儀法（GC／MS）等
    科學方法檢驗結果，亦呈甲基安非他命陽性反應，有該中心
    96年7 月20日，編號R00-0000-000號檢驗報告附卷可憑，與
    上開鑑定報告均為鑑定機關本於專業知識佐以精密儀器測試
    後所得結論，自可憑信。被告甲○○自白施用甲基安非他命
    ，堪信與事實相符。
二、被告甲○○前因施用毒品案件，經本院88年度毒聲字第2667
    號裁定令入勒戒處所施予觀察、勒戒，於88年12月13日入所
    ，因有繼續施用毒品之傾向，經本院89年度毒聲字第640 號
    裁定令入戒治處所施予強制戒治，於89年3 月23日轉入執行
    ，嗣因無繼續施用毒品之傾向，經本院89年度毒聲字第1725
    號裁定停止戒治，於89年8 月8 日出所，至期滿未經撤銷停
    止戒治而執行完畢；90年間又因施用毒品案件，經本院90年
    度毒聲字第1169號裁定令入戒治處所施予強制戒治，於90年
    9 月21日入所，經本院91年度毒聲字第85號裁定停止戒治，
    於91年2 月19日出所，所餘期間付保護管束，嗣經本院91年
    度毒聲字第698 號裁定撤銷停止戒治，於91年8 月20日入所
    執行，92年3 月18日期滿出所執行完畢，有臺灣高等法院被
    告前案紀錄表、臺灣屏東地方法院檢察署刑案資料查註紀錄
    表、全國施用毒品案件紀錄表、受觀察勒戒人毒品及前科紀
    錄簡列表各1 份在卷可按，其經強制戒治執行完畢後5 年內
    再犯本件施用第二級毒品之犯罪事證已臻明確，應依法論科
    。
三、按甲基安非他命為毒品危害防制條例第2 條第2 項第2 款規
    定之第二級毒品，除法律另有規定者外，不得持有、施用。
    核被告甲○○所為，係犯毒品危害防制條例第10條第2 項之
    施用第二級毒品罪。其因施用而持有甲基安非他命之低度行
    為，為施用之高度行為所吸收，不另論罪。又其前因犯過失
    致死罪，經本院95年度交簡字第16 6號判處有期徒刑6 月確
    定，於95年6 月29日易科罰金執行完畢，有臺灣高等法院被
    告前案紀錄表及臺灣屏東地方法院檢察署刑案資料查註紀錄
    表各1 份在卷可按，乃受徒刑之執行完畢，5 年以內因故意
    而再犯本件有期徒刑以上之罪，應依累犯之規定，加重其刑
    。
四、爰審酌被告甲○○之年齡、品行、智識能力、犯罪手段、對
    於法益所生侵害之程度，其為67年5 月5 日出生、受有國中
    畢業教育程度、無業之人，有警詢年籍等資料在卷可參，本
    件犯罪時年近而立，竟不知檢點，前有多筆因犯罪經法院判
    刑確定之紀錄，除上開構成累犯要件之執行紀錄，已如前述
    ，不再重複評價者外，另有：(一)85年間因違反麻醉藥品管理
    條例案件，經本院85年度訴字第521 號判處有期徒刑4 月確
    定，於86年2 月20日易科罰金執行完畢；(二)87年間因違反麻
    醉藥品管理條例，經本院87年度易字第41號判處有期徒刑6
    月確定，於87年10月1 日入監執行，88年1 月14日因易科罰
    金執行完畢；(三)90年間因違反毒品危害防制條例案件，經臺
    灣高等法院高雄分院90年度上易字第1804號（本院90年度易
    字第790 號）判處有期徒刑11月確定；(四)91年間因違反毒品
    危害防制條例案件，經本院91年度易字第910 號判處有期徒
    刑8 月確定，與上開(三)部分所處之刑接續執行，於92年3 月
    18日入監執行，93年5 月28日因縮刑假釋出監，依指揮書於
    93年8 月22日因縮刑期滿未經撤銷假釋而執行完畢；(五)93年
    間因酒後駕車犯公共危險罪，經本院93年度交簡字第683 號
    判處有期徒刑3 月確定，於94年2 月2 日易科罰金執行完畢
    ，有臺灣高等法院被告前案紀錄表及臺灣屏東地方法院檢察
    署刑案資料查註紀錄表各1 份在卷可按，素行欠佳，茲就其
    施用毒品之犯罪類型，雖實務上有認為僅屬自殘行為，並未
    涉侵害他人法益者，惟姑不論此見與我國現行刑事立法向不
    加罰於自殘，甚或自殺者，卻始終明文處罰施用毒品之行為
    ，其法定刑猶相當，或更甚（如施用第一級毒品罪）於刑法
    中關於故意「傷害他人」規定罪責所表彰之規範體系價值觀
    念相左，蓋民主法治國家之所異於獨裁、集權社會，其國家
    政策、社會發展，均取決於以全體公民個人意志累積形成之
    群體意志，凡公民不分性別、學歷、職業、貧富、愚智，任
    由鴻儒碩彥至販夫走卒，其個人意志之表現就群體意志決定
    之形成，均屬等值，直接影響國家、社會整體之命運，至關
    重要，則個人基於自主、健全意思所表現之公民意志，不分
    良窳，均應尊重，然若有藉不正手段影響他人或自陷個人健
    全自主意志不能正常形成、表現者，不僅直接侵蝕公民群體
    意志形成之基礎，迫令其他自重慎行大眾均須承受建立在該
    不健全基礎形成之公共政策、社會生活品質之結果，對於國
    家、社會法益及人民全體利益，猶已構成危害，是如投票受
    賄罪所規範者，即在禁止公民匯集個人自主意志以形成群體
    意志之過程受不當影響及控制，即為適例。今毒品除可對個
    人身體健康造成有形傷害外，就人之身體及精神形成高度成
    癮性及依賴性，猶足以抑制個人表現其本於心性能力所為自
    主意志之決定，並進而造成群體意志表現遭不當扭曲之危險
    ，直接影響國家、社會之發展，侵害至鉅，斷非僅止於個人
    健康之危害，被告甲○○自成年迄今甫約10年，其因施用毒
    品而經法院判處徒刑合計即有2 年7 月之多，另因觀察、勒
    戒、強制戒治而身繫囹圄者，又歷時約1 年8 月，仍均不足
    徹底矯治其惡習而再犯本件施用毒品犯行，顯見其不僅法治
    觀念薄弱，並已施用毒品成習，積重難返，對於社會秩序及
    其個人身心健康之影響非輕，並考量其犯罪施用毒品之手段
    、查獲時扣得之器具，與其犯罪經查獲後，尚能坦認犯行，
    態度尚可等一切情狀，量處如主文所示之刑，以資儆懲。
五、扣案吸食器1 組因被告甲○○持以供本件施用甲基安非他命
    使用而為其成分所沾黏，無法析離，此觀卷附法務部調查局
    93年3 月19日調科壹字第09300113060 號函文意旨自明，應
    與所沾黏之毒品併同處分，依毒品危害防制條例第18條第1
    項前段，沒收銷燬之。
據上論斷，應依刑事訴訟法第273 條之1 第1 項、第299 條第1
項前段，毒品危害防制條例第10條第2 項、第18條第1 項前段，
刑法第11條、第47條第1 項，判決如主文。
本案經檢察官許英輝到庭執行職務
中　　華　　民　　國　　96　　年　　10　　月　　31　　日
　　　　　　　　  　刑事第二庭　法　官　陳松檀
以上正本證明與原本無異。
如不服本判決應於收受本判決送達後10日內向本院提出上訴書狀
，其未敘述上訴理由者，並得於提起上訴後10日內向本院補提理
由書狀（均須按他造當事人之人數附繕本）「切勿逕送上級法院
」
中　　華　　民　　國　　96　　年　　10　　月　　31　　日
                                書記官  林祥玉
附錄本件判決引用之法條：
毒品危害防制條例第10條
施用第一級毒品者，處6 月以上5 年以下有期徒刑。
施用第二級毒品者，處3 年以下有期徒刑。
